pt-BR: Recursos de segurança química: Sem ácido; Sem base alcalina; Sem amônia; Biodegradáveis; Sem alvejante; Sem cloro; Sem corantes; Sem formaldeído; Sem fragrância; Sem metais pesados; Hipoalergênico; VOC baixos; Não corrosivo; Não inflamável; Não irritante; Não tóxico; Sem fosfato; Livre de ftalatos; Sem solventes; Livre de sulfato; Outro
ro-RO: Caracteristici de siguranță ale substanței chimice: Fără acid; Fără alcali; Fără amoniac; Biodegradabil; Fără înălbitor; Fără clor; Fără vopsea; Fără formaldehidă; Fără parfum; Fără metale grele; Hipoalergenic; Nivel COV scăzut; Non-coroziv; Neinflamabil; Neiritant; Non-toxic; Fără fosfat; Fără ftalați; Fără solvenți; Fără sulfați; Altele
hr-HR: Značajke kemijske sigurnosti: Bez kiselina; Bez alkalija; Bez amonijaka; Biorazgradivo; Bez izbjeljivača; Bez klora; Bez boja; Bez formaldehida; Bez mirisa; Bez teških metala; Hipoalergeno; Niski VOC; Nehrđajuće; Nezapaljivo; Ne iritira; Netoksično; Bez fosfata; Bez ftalata; Bez otapala; Bez sulfata; Ostalo
es: Características de seguridad química: Libre de ácidos; Libre de álcalis; Sin amoníaco; Biodegradable; Sin lejía; Libre de cloro; Sin tintes; Sin formaldehída; Sin fragancia; Sin metales pesados; Hipoalergénico; Bajo VOC; No corrosivo; No inflamable; No irritante; No tóxico; Sin fosfatos; Libre de ftalatos; Sin disolventes; Sin sulfatos; Otros
nb: Kjemiske sikkerhetsfunksjoner: Syrefri; Alkalifri; Ammoniakkfri; Biologisk nedbrytbar; Blekefri; Klorfri; Fargefri; Formaldehydfri; Duftfri; Tungmetallfri; Hypoallergenisk; Lav VOC; Ikke-etsende; Ikke-brennbar; Ikke-irriterende; Ikke-giftig; Fosfatfri; Ftalatfri; Solvent-free; Sulfatfri; Annen
da: Kemiske sikkerhedsfunktioner: Syrefri; Alkalifri; Ammoniakfri; Biologisk nedbrydeligt; Uden blegemiddel; Klorfri; Farvefri; Formaldehydfri; Duftfri; Uden tungmetaller; Hypoallergenisk; Lav VOC; Ikke-ætsende; Ikke-brændbar; Ikke-irriterende; Ikke-giftig; Fosfatfri; Phthalat-fri; Fri for opløsningsmidler; Sulfatfri; Andet
pt-PT: Características de segurança química: Sem ácido; Sem álcali; Sem amoníaco; Biodegradável; Sem lixívia; Sem cloro; Sem corantes; Sem formaldeído; Sem perfume; Sem metais pesados; Hipoalergénico; VOC baixo; Não corrosivo; Não inflamável; Não irritante; Não tóxico; Sem fosfato; Sem ftalatos; Sem solventes; Sem sulfato; Outro
lt-LT: Cheminės saugos ypatybės: Be rūgščių; Be šarmų; Be amoniako; Biologiškai skaidus; Be baliklių; Be chloro; Be dažiklių; Be formaldehido; Be kvapiklių; Be sunkiųjų metalų; Hipoalerginis; Mažas kiekis LOJ; Nerūdijantis; Nedegus; Nedirginantis; Netoksiškas; Be fosfatų; Be ftalatų; Be tirpiklių; Be sulfatų; Kita
cs: Chemické bezpečnostní prvky: Bez kyselin; Bez alkálií; Bez amoniaku; Biologicky rozložitelné; Bez bělidel; Bez chlóru; Bez barviv; Formaldehyde-free; Bez vůně; Bez těžkých kovů; Hypoalergenní; Nízké VOC; Nekorozivní; Nehořlavé; Nedráždivé; Netoxické; Bez fosfátů; Bez ftalátů; Bez rozpouštědel; Bez sulfátů; Jiné
fr: Caractéristiques de sécurité chimique: Sans acide; Sans alcali; Sans ammoniaque; Biodégradable; Sans javellisant; Sans chlore; Sans colorant; Sans formaldéhyde; Sans parfum; Sans métaux lourds; Hypoallergénique; Faible teneur en COV; Non corrosif; Ininflammable; Non irritant; Non toxique; Sans phosphate; Sans phtalates; Sans solvant; Sans sulfate; Autre
pl: Środki bezpieczeństwa chemicznego: Bez kwasu; Bezzasadowy; Bez amoniaku; Biodegradowalny; Bez wybielaczy; Bez chloru; Bezbarwny; Bez formaldehydu; Bezzapachowy; Bez metali ciężkich; Hipoalergiczny; Niskie VOC; Nie wywołuje korozji.; Niepalny; Nie podrażnia; Nietoksyczny; Bez fosforanów; Bez ftalanów; Bez rozpuszczalników; Nie zawiera siarczanów; Pozostałe
ko: 화학물질 안전 기능: 산성 성분 없음; 알칼리 성분 없음; 무암모니아; 생분해성; 표백제 없음; 무염소; 무염료; 포름알데히드 없음; 무향; 중금속 없음; 저자극성; 저VOC; 비부식성; 불연성; 비자극; 무독성; 인산염 없음; 프탈레이트 프리; 무용제; 무황산염; 기타
sk-SK: Bezpečnostné prvky chemikálií: Bez obsahu kyselín; Bezalkalický; Bez amoniaku; Biologicky rozložiteľný; Bez bielidiel; Bez chlóru; Bez farbív; Bez formaldehydu; Bez zápachu; Bez ťažkých kovov; Hypoalergénny; Nízke VOC; Nekorozívny; Nehorľavý; Nedráždivý; Netoxický; Bez fosfátov; Bez ftalátov; Bez obsahu rozpúšťadiel; Bez sulfátov; Iné
sv: Kemiska säkerhetsfunktioner: Syrafri; Alkalifri; Ammoniakfri; Biologiskt nedbrytbar; Blekningsfri; Klorfri; Färgfri; Formaldehydfri; Doftfri; Tungmetallfri; Hypoallergen; Låg VOC; Rostfri; Ej brandfarlig; Icke-irriterande; Giftfri; Fosfatfri; Ftalatfri; Lösningsmedelsfri; Sulfatfri; Annat
zh-TW: 化學安全特性: 無酸; 無鹼; 無氨; 可生物降解; 不含漂白劑; 無氯; 無染料; 無甲醛; 無香; 無重金屬; 低過敏性; 低 VOC; 無腐蝕性; 非易燃; 無刺激性; 無毒; 無磷; 無塑化劑; 無溶劑; 無硫酸鹽; 其他
vi: Tính an toàn hoá chất: Không axit; Alkali-free; Không chứa amoniac; Phân hủy sinh học; Không có chất tẩy trắng; Không có clo; Không có thuốc nhuộm; Không chứa formaldehyde; Không hương liệu; Không có kim loại nặng; Không làm dị ứng; VOC thấp; Không ăn mòn; Không bắt lửa; Không gây kích ứng; Không độc hại; Không chứa phốt phát; Không chứa phthalate; Solvent-free; Không chứa sunfate; Khác
hu: Vegyszer biztonsági jellemzői: Savmentes; Lúgmentes; Ammóniamentes; Biológiailag lebomló; Fehérítőmentes; Klórmentes; Színezékmentes; Formaldehidmentes; Illatanyagmentes; Nehézfémmentes; Hipoallergén; Alacsony VOC-tartalom; Nem korrozív; Nem gyúlékony; Nem irritáló; Nem mérgező; Foszfátmentes; Ftalátmentes; Oldószermentes; Szulfátmentes; Egyéb
de: Sicherheitsmerkmale der Chemikalie: Säurefrei; Alkalifrei; Ammoniakfrei; Biologisch abbaubar; Ohne Bleichmittel; Chlorfrei; Farbstofffrei; Formaldehydfrei; Frei von Duftstoffen; Frei von Schwermetallen; Hypoallergen; Niedriger VOC-Gehalt; Nicht korrosiv; Nicht brennbar; Nicht reizend; Ungiftig; Phosphatfrei; Phthalatfrei; Lösungsmittelfrei; Ohne Sulfate; Sonstiges
nl: Chemischeveiligheidsvoorzieningen: Zuurvrij; Alkalivrij; Ammoniakvrij; Biologisch afbreekbaar; Bleekvrij; Chloorvrij; Kleurstofvrij; Formaldehyde-vrij; Geurloos; Vrij van zware metalen; Hypoallergeen; Lage VOS; Niet-corrosief; Niet-vlambaar; Niet-irriterend; Niet-giftig; Fosfaatvrij; Ftalaatvrij; Oplosmiddelvrij; Sulfaatvrij; Andere
en: Chemical safety features: Acid-free; Alkali-free; Ammonia-free; Biodegradable; Bleach-free; Chlorine-free; Dye-free; Formaldehyde-free; Fragrance-free; Heavy metal free; Hypoallergenic; Low VOC; Non-corrosive; Non-flammable; Non-irritating; Non-toxic; Phosphate-free; Phthalate-free; Solvent-free; Sulfate-free; Other
tr: Kimyasal güvenlik özellikleri: Asitsiz; Alkali içermez; Amonyak içermez; Biyoçözünür; Ağartıcı içermez; Klor içermez; Boyasız; Formaldehit içermez; Kokusuz; Ağır metal içermez; Hipoalerjenik; Düşük VOC; Aşındırmaz; Tutuşmaz; Tahriş etmez; Toksik değil; Fosfat içermez; Fitalat içermez; Solvent içermez; Sülfat içermez; Diğer
bg-BG: Характеристики за безопасността на химикали: Без киселини; Без алкали; Без амоняк; Биоразградим; Без белина; Без хлор; Без багрила; Без формалдехид; Без аромат; Без тежки метали; Хипоалергенен; Ниско съдържание на ЛОС; Некорозивен; Незапалим; Недразнещ; Нетоксичен; Без фосфати; Без фталати; Без разтворители; Без сулфати; Други
ja: 化学製品の安全対策: アシッドフリー; アルカリフリー; アンモニアフリー; 生分解性; 漂白剤不使用; 塩素不使用; 染料フリー; ホルムアルデヒドフリー; 無香; 重金属フリー; 低刺激性; 低VOC; 非腐食性; 不燃性; 非刺激性; 無毒; リン酸不使用; フタル酸エステルフリー; 溶剤不使用; 硫酸塩フリー; その他
el: Χαρακτηριστικά ασφάλειας των χημικών ουσιών: Χωρίς οξύ; Χωρίς αλκάλια; Χωρίς αμμωνία; Βιοδιασπώμενο; Χωρίς χλωρίνη; Χωρίς χλώριο; Χωρίς χρωστικές; Χωρίς φορμαλδεΰδη; Χωρίς αρωματικές ουσίες; Χωρίς βαρέα μέταλλα; Υποαλλεργικό; Χαμηλή περιεκτικότητα σε πτητικές οργανικές ενώσεις; Μη διαβρωτικό; Άφλεκτο; Μη ερεθιστικό; Μη τοξικό; Χωρίς φωσφορικά άλατα; Χωρίς φθαλικές ενώσεις; Χωρίς διαλύτες; Χωρίς θειικά άλατα; Άλλο
it: Caratteristiche di sicurezza delle sostanze dei prodotti chimici: Senza acidi; Senza alcali; Senza ammoniaca; Biodegradabile; Senza candeggina; Chlorine-free; Senza coloranti; Senza formaldeide; Senza profumo; Privo di metalli pesanti; Ipoallergenico; Basso contenuto di COV; Non corrosivo; Non infiammabile; Non irrita; Non tossico; Senza fosfati; Senza ftalati; Senza solventi; Senza solfati; Altro
fi: Kemialliset turvaominaisuudet: Hapoton; Alkaliton; Ammoniakiton; Biohajoava; Valkaisuaineeton; Klooriton; Väriaineeton; Formaldehyditön; Tuoksuton; Raskasmetallivapaa; Hypoallergeeninen; Matala VOC; Ei-syövyttävä; Ei syttyvä; Ärsyttämätön; Myrkytön; Fosfaattiton; Ftalaatiton; Liuotinvapaa; Sulfaattiton; Muu
zh-CN: 化学安全特性: 无酸; 不含碱; 不含氨; 可生物降解; 不含漂白剂; 不含氯; 无染料; 不含甲醛; 不含香精; 不含重金属; 低致敏性; 低 VOC; 无腐蚀性; 非易燃; 不刺激; 无毒; 不含磷; 不含邻苯二甲酸盐; 不含溶剂; 无硫酸盐; 其他
sl-SI: Kemijske varnostne funkcije: Brez kislin; Brez alkalij; Brez amonijaka; Biorazgradljiv; Brez belila; Brez klora; Brez barvil; Brez formaldehida; Neodišavljen; Brez težkih kovin; Hipoalergensko; Nizek VOC; Nejedko; Nevnetljivo; Ne draži; Nestrupeno; Brez fosfatov; Brez ftalatov; Brez topil; Brez sulfata; Drugo
th: คุณลักษณะด้านความปลอดภัยของสารเคมี: ปราศจากกรด; ปราศจากสารอัลคาไล; ปราศจากแอมโมเนีย; ย่อยสลายได้ทางชีวภาพ; ปราศจากสารฟอกขาว; ปราศจากคลอรีน; ปราศจากสีย้อม; ปราศจากฟอร์มาลดีไฮด์; ปราศจากน้ำหอม; ปราศจากโลหะหนัก; สูตรลดการเกิดอาการแพ้; ปริมาณสารระเหยต่ำ; ไม่กัดกร่อน; ไม่ติดไฟ; ไม่ระคายเคือง; ปลอดสารพิษ; ปราศจากฟอสเฟต; ปราศจากสารพาทาเลต; ปราศจากตัวทำละลาย; ปราศจากซัลเฟต; อื่นๆ
ru: Безопасность химического средства: Без кислоты; Без щелочи; Без аммиака; Биоразлагаемый; Без отбеливателя; Без хлора; Без красителей; Без формальдегида; Без отдушек; Не содержит тяжелых металлов; Гипоаллергенный; Низкое содержание ЛОС; Не вызывает коррозии; Негорючий; Не вызывает раздражения; Нетоксичный; Без фосфатов; Без фталатов; Без растворителей; Без сульфатов; Другое